---
title: "aula 6"
author: "Leticia Souza"
date: "11 de maio de 2021"
output: word_document
---

```{r setup, include=FALSE}
knitr::opts_chunk$set(echo = TRUE, warning = F, message = F)
```

https://rmarkdown.rstudio.com/lesson-1.html

# Título
## Título
### Título

Quanto mais #, menor o título.

Negrito: **palavra** ou __palavra__
itálico: *palavra* ou _palavra_

Comando para chunks Ctrl + Alt + i

```{r}
library(tidyverse)
library(poliscidata)

banco <- nes
reg <- lm(obama_therm ~ conservatism, banco)
reg2 <- lm(obama_therm ~ conservatism + spsrvpr_ssself, banco)
```

## Including Plots

```{r pressure, echo=FALSE}
ggplot(banco, aes(conservatism, obama_therm)) +
  geom_jitter(alpha = 0.1)
```

Para documentos em html: tabela personalizável

```{r, results="asis" }
library(stargazer)

stargazer(reg, type = "html")

stargazer(list(reg,reg2), type = "html")
```
Para documento em pdf e word: tabela personalizável
```{r}
stargazer(reg, type = "latex", header = F)
```

Dois modelos em um único gráfico
```{r}
library(sjPlot)

plot_models(reg, reg2)
```


Note that the `echo = FALSE` parameter was added to the code chunk to prevent printing of the R code that generated the plot.
